---
title: "Lesson_Clean"
output: html_document
date: "2023-01-22"
---


## 背景

このアクティビティでは、シナリオを確認し、Rで実際のデータをクリーニングすることに焦点を当てます。データクリーニング関数について詳しく学び、データの最初のインサイトを得るために基本的な計算を実行します。

このアクティビティでは、コードの塊に自分で変更を加えることで、自分自身のコードを書く練習をする機会もあります。エラーが発生したり、行き詰まったりした場合は、Week 3 の Solutions フォルダにある Lesson2_Clean_Solutions .rmd ファイルで、いつでも完全で正しいコードを確認することができます。

## シナリオ

あなたはホテル予約会社に勤める若手データアナリストです。あなたは、異なるホテルの異なる2つのテーブルを結合するためにデータベースに照会後に作成された .csvファイルをクリーニングするよう依頼されました。
このデータについて詳しく知るには、関数を使用して、列や行を含むデータの構造をプレビューする必要があります。また、基本的なクリーンアップ関数を使用して、このデータを分析するための準備をする必要があります。 

## ステップ1：パッケージのロード

データクリーニングを開始するために、必要なパッケージをインストールする必要があります。もし、このセッションですでに `tidyverse`, `skimr`, `janitor` をインストールして読み込んでいるなら、このステップのコードチャンクは読み飛ばしていただいて結構です。

```{r}
install.packages("tidyverse")
install.packages("skimr")
install.packages("janitor")
```

```{r}
library(tidyverse)
library(skimr)
library(janitor)
```

```{r}
bookings_df <- read_csv("hotel_bookings.csv")
```



```{r}
head(bookings_df)
```


```{r}
str(bookings_df)
```

```{r}
glimpse(bookings_df)
```

```{r}
colnames(bookings_df)
```
```{r}
skim_without_charts(bookings_df)
```

```{r}
trimmed_df <- bookings_df %>% 
  select(hotel, is_canceled, lead_time, )
```

```{r}
head(trimmed_df)
```


```{r}
trimmed_df %>% 
  select(hotel, is_canceled, lead_time) %>% 
  rename(hotel_type = hotel)
```
```{r}
example_df <- bookings_df %>%
  select(arrival_date_year, arrival_date_month) %>% 
  unite(arrival_month_year, c("arrival_date_month", "arrival_date_year"), sep = " ")
```


```{r}
example_df <- bookings_df %>%
  mutate(guests = adults + children + babies)

head(example_df)
```
```{r}

example_df <- bookings_df %>%
  summarize(number_canceld= sum(is_canceled), averagge_lead_time = mean(lead_time))	

head(example_df)
```

